台灣基隆地方法院刑事判決　　　　　　　 100年度訴字第53號
公　訴　人　台灣基隆地方法院檢察署檢察官
被　　　告　蔡明輝
公設辯護人　林富貴　　
上列被告因妨害性自主案件，經檢察官提起公訴（99年度偵字第
5338號），本院判決如下：
    主  文
本件公訴不受理。
    理  由
一、公訴意旨
    公訴意旨如後附起訴書所載。檢察官認為被告蔡明輝涉有刑
    法第221條第1項之強制性交罪及第306條第1項之侵入住宅罪
    嫌云云。
二、被告死亡
    按被告死亡者，應諭知不受理之判決，並不經言詞辯論為之
    ，刑事訴訟法第303條第5款及第307條分別定有明文。經查
    ：被告於審判中之民國100年4月14日死亡，有台北縣政府警
    察局員警工作紀錄簿及台灣基隆地方法院檢察署檢察官相驗
    屍體證明書各一紙在卷可稽。因此，應依上開規定，不經言
    詞辯論，逕為不受理之判決。
三、據上論斷
    應依刑事訴訟法第303條第5款、第307條而判決如主文。
中    華    民    國    100   年    4     月    18    日
                  刑事第三庭審判長法  官  陳  志  祥
                                  法  官  黃  梅  淑 
                                  法  官  邰  婉  玲 
以上正本證明與原本無異。
如不服本判決，應於收受送達後10日內，向本院提出上訴狀，並
應敘述具體理由；其未敘述上訴理由者，應於上訴期間屆滿後20
日內，向本院補提理由書，均須按他造當事人之人數附繕本，切
勿逕送上級法院。
中    華    民    國    100   年    4     月    18    日
                                  書記官  李  繼  業
附件：
臺灣基隆地方法院檢察署檢察官起訴書   
                                      99年度偵字第5338號
    被      告  蔡明輝  男  50歲（民國○○年○○月○日生）
                        住新北市○○區○○里○○街26巷21
                        之5號
                        國民身分證統一編號：Ｚ000000000號
                        （現因本案在押於法務部矯正署基隆
                        看守所）
下列被告因妨害性自主等案件，業經偵查終結，認應該提起公訴
，茲將犯罪事實及證據並所犯法條分敘如下：
    犯罪事實
一、蔡明輝與00000000（成年女子，真實姓名年籍詳卷）前為夫
    妻關係，2人離婚後仍互有往來，蔡明輝亦會返回00000000
    住處居住。（一）民國99年6月8日上午8時許，蔡明輝於
    00000000住處內，因不滿00000000告以其已與其他男子交往
    之事而與00000000發生口角，竟萌生強制性交之犯意，先將
    該屋內浴巾1條撕成4條，再將00000000壓制於臥室床上，強
    行綑綁00000000之雙手、雙腳，以此方式對其施以強暴致其
    不能抗拒，而任由蔡明輝違反其意願對之強制性交得逞，強
    制性交過程中蔡明輝使用00000000撥出電話至00000000之友
    王永泰所使用行動電話門號，00000000趁機呼救遭王永泰聽
    聞而報警處理，始知上情。（二）蔡明輝上述（一）之犯罪
    後，明知00000000已將住處大門之內門門鎖更換，拒絕蔡明
    輝進入該屋，詎其於99年9月8日下午2、3時許，持其原持有
    之00000000住處大門鐵門之鑰匙開啟鐵門後，發現00000000
    住處大門內門未鎖，竟基於侵入住宅之故意而擅自侵入屋內
    ，其見00000000躺於客廳沙發上，便質問00000000為何讓其
    他男子至其住處居住，2人發生口角，蔡明輝命00000000與
    其一起進入房間遭拒後，竟萌生強制性交之犯意，強行將
    00000000自沙發拉至地板後將之拖往臥室，拖行過程致
    00000000後腦撞擊臥室木板加高邊緣處而短暫昏厥而不能抗
    拒，蔡明輝趁機將00000000抱至床上，00000000醒來後發現
    蔡明輝已脫去其身著衣物正以手指插入其陰道，便以手推阻
    蔡明輝，蔡明輝竟對00000000嚇稱：你越反抗我越要打你等
    語，因00000000仍以手反抗，蔡明輝便徒手接續揮打
    00000000之臉頰多下，以此方式對00000000施強暴，致使
    00000000不能抗拒，而任由蔡明輝違反其意願將生殖器插入
    其陰道對之強制性交得逞，得手後，適2人之子00000000A返
    家，聽聞00000000趁機呼救欲撥打電話予00000000之父求救
    時，遭蔡明輝阻止，00000000見蔡明輝父子2人對話時，趁
    機跑出其住處大門向對面鄰居李春菊求救並報警處理，蔡明
    輝則逃離現場，經警據報到場處理，始知上情。
二、案經00000000訴由新北市政府警察局瑞芳分局報告偵辦。
    證據並所犯法條
一、訊據被告蔡明輝坦承犯罪事實（一）、（二）所示2次強制
    性交犯行不諱，並據證人00000000、00000000A、王永泰、
    沈文字、黃世賢、林聖凱、李春菊證述在卷，且有受理疑似
    性侵害事件鑑驗傷診斷書、新北市政府警察局勤務指揮中心
    受理各類案件紀錄單（99年6月8日案號Ｚ000000000號）及報
    案錄音光碟與譯文、新北市政府警察局瑞芳分局偵查隊受理
    各類案件紀錄表（e化案號：P099094HPP0N6AD）、99年7月
    2日員警工作紀錄簿、和解書、內政部警政署刑事警察局100
    年1月11日刑醫字第09911110123號鑑定書影本各1份、犯罪
    事實（二）之現場照片23張等附卷可稽，被告犯嫌堪以認定
    。
二、核被告如犯罪事實（一）所為，係犯刑法第221條第1項之強
    制性交罪嫌，如犯罪事實（二）所為，則係犯刑法第306條
    第1項侵入住宅及同法第221條第1項強制性交罪嫌，其所犯2
    次強制性交罪與1次侵入住宅罪，均犯意各別，行為互殊，
    均為數罪，請均分論併罰之。
三、依刑事訴訟法第251條第1項提起公訴。
    此  致
臺灣基隆地方法院
中    華    民    國   100    年    1     月    14    日
                          檢  察  官   樊家妍
本件正本證明與原本無異
中    華    民    國    100   年    1    月    19    日
                          書   記  官  李彥瑩
附錄本案所犯法條全文
中華民國刑法第306條
（侵入住居罪）
無故侵入他人住宅、建築物或附連圍繞之土地或船艦者，處 1 年
以下有期徒刑、拘役或 3 百元以下罰金。
無故隱匿其內，或受退去之要求而仍留滯者，亦同。
中華民國刑法第221條
（強制性交罪）
對於男女以強暴、脅迫、恐嚇、催眠術或其他違反其意願之方法
而為性交者，處 3 年以上 10 年以下有期徒刑。
前項之未遂犯罰之。